臺灣臺北地方法院刑事判決        
111年度審訴字第94號
公  訴  人  臺灣臺北地方檢察署檢察官
被      告  王雪惠



選任辯護人  游子毅律師（法扶律師）            
上列被告因詐欺等案件，經檢察官提起公訴（110年度偵字第287
 22號）及移送併辦（111年度偵字第2584號），被告於準備程序
中就被訴事實為有罪之陳述，經本院告以簡式審判程序之旨，並
聽取當事人之意見後，經本院合議庭裁定，由受命法官獨任行簡
式審判程序，並判決如下：
    主      文
王雪惠犯如附表所示之罪，各處如附表所示之刑。應執行有期徒
刑陸月。
    事實及理由
一、按簡式審判程序之證據調查，不受第159條第1項之限制，刑
    事訴訟法第273條之2定有明文，是於行簡式審判程序之案件
    ，被告以外之人於審判外之陳述，除有其他不得做為證據之
    法定事由外，應認具有證據能力，合先敘明。
二、本件犯罪事實及證據，除起訴書附表、併辦意旨書附表一、
    附表二均更正為本判決之附表；起訴書犯罪事實欄一第16行
    至第20行「交付本案詐欺集團不詳成員以繳回本案詐欺集團
    ，以此方式掩飾、隱匿犯罪所得之來源及去向，並得每日從
    中取得新臺幣600元作為報酬，而附表編號2所示之詐騙款項
    則因故未領取，致未生掩飾、隱匿此部分犯罪所得之來源及
    去向之結果而未遂」更正為「將前開提領款項交付予真實姓
    名、年籍不詳之詐欺集團成員『莊小姐』，以此方式製造金流
    斷點，而隱匿該犯罪所得之去向，並獲得新臺幣600元之報
    酬；而附表編號2部分，因被害人匯款前，該帳戶業經設定
    警示凍結而共同詐欺取財未遂」；證據部分補充「華南商業
    銀行股份有限公司111年3月25日營清字第1110010045號函暨
    其附件（見本院卷第157至159頁）」及被告王雪惠於本院審
    理中之自白外，均引用如附件所示檢察官起訴書、併辦意旨
    書之記載。
三、應適用之法律及科刑審酌事由　　
㈠、按洗錢防制法業於民國105年12月28日修正公布，並於106年6
    月28日生效施行（下稱新法）。修正前該法（下稱舊法）將
    洗錢行為區分為將自己犯罪所得加以漂白之「為自己洗錢 
    」及明知為非法資金，卻仍為犯罪行為人漂白黑錢之「為他
    人洗錢」兩種犯罪態樣，且依其不同之犯罪態樣，分別規定
    不同之法定刑度。惟洗錢犯罪本質在於影響合法資本市場並
    阻撓偵查，不因為自己或為他人洗錢而有差異，且洗錢之行
    為包含處置（即將犯罪所得直接予以處理）、多層化（即為
    使偵查機關難以追查金流狀況，以迂迴層轉、化整為零之多
    層化包裝方式，掩飾或隱匿特定犯罪所得）及整合（即收受
     、持有或使用他人犯罪所得，使該犯罪所得披上合法之外
    衣 ，回歸正常金融體系）等各階段行為，其模式不祗一端
    ，上開為自己或為他人洗錢之二分法，不僅無助於洗錢之追
    訴，且徒增實務上事實認定及論罪科刑之困擾。為澈底打擊
    洗錢犯罪，新法乃依照國際防制洗錢金融行動工作組織（Fi
    nan cialActionTaskForce，下稱FATF）40項建議之第3項建
    議，並參採聯合國禁止非法販運麻醉藥品和精神藥物公約及
    聯合國打擊跨國有組織犯罪公約之洗錢行為定義，將洗錢行
    為之處置、多層化及整合等各階段，全部納為洗錢行為，而
    於新法第2條規定：「本法所稱洗錢，指下列行為：一、意
    圖掩飾或隱匿特定犯罪所得來源，或使他人逃避刑事追訴，
    而移轉或變更特定犯罪所得。二、掩飾或隱匿特定犯罪所得
    之本質、來源、去向、所在、所有權、處分權或其他權益者
    。三 、收受、持有或使用他人之特定犯罪所得。」以求與
    國際規範接軌，澈底打擊洗錢犯罪。又因舊法第3條所規範
    洗錢犯罪之前置犯罪門檻，除該條所列舉特定嚴重危害社會
    治安及經濟秩序之犯罪暨部分犯罪如刑法業務侵占等罪犯罪
    所得金額須在新臺幣（下同）5百萬元以上者外，限定於法
    定最輕本刑為5年以上有期徒刑以上刑之「重大犯罪」，是
    洗錢行為必須以犯上述之罪所得財物或財產上利益為犯罪客
    體，始成立洗錢罪，過度限縮洗錢犯罪成立之可能，亦模糊
    前置犯罪僅在對於不法金流進行不法原因之聯結而已，造成
    洗錢犯罪成立門檻過高，洗錢犯罪難以追訴。故新法參考FA
    TF建議 ，就其中採取門檻式規範者，明定為最輕本刑為6個
    月以上有期徒刑之罪，並將「重大犯罪」之用語，修正為「
    特定犯罪」；另增列未為最輕本刑為6個月以上有期徒刑之
    罪所涵括之違反商標法等罪，且刪除有關犯罪所得金額須在
    5百萬元以上者，始得列入前置犯罪之限制規定，以提高洗
    錢犯罪追訴之可能性。從而新法第14條第1項所規範之一般
    洗錢罪 ，必須有第3條規定之前置特定犯罪作為聯結，始能
    成立。例如詐欺集團向被害人施用詐術後，為隱匿其詐欺所
    得財物之去向，而令被害人將其款項轉入該集團所持有、使
    用之人頭帳戶，並由該集團所屬之車手前往提領詐欺所得款
    項，檢察官如能證明該帳戶內之資金係本案詐欺之特定犯罪
    所得，即已該當於新法第14條第1項之一般洗錢罪；至若無
    法將人頭帳戶內可疑資金與本案詐欺犯罪聯結，而不該當第
    2條洗錢行為之要件，當無從依第14條第1項之一般洗錢罪論
    處，僅能論以第15條第1項之特殊洗錢罪。至於往昔實務認
    為，行為人對犯特定犯罪所得之財物或利益作直接使用或消
    費之處分行為，或僅將自己犯罪所得財物交予其他共同正犯
    ，祗屬犯罪後處分贓物之行為，非本條例所規範之洗錢行為
    ，惟依新法規定，倘行為人意圖掩飾或隱匿特定犯罪所得來
    源，而將特定犯罪所得直接消費處分，甚或交予其他共同正
    犯，或由共同正犯以虛假交易外觀掩飾不法金流移動，即難
    認單純犯罪後處分贓物之行為，應仍構成新法第2條第1或2
    款之洗錢行為。申言之，洗錢之定義，在新法施行後，與修
    正前規定未盡相同，因此是否為洗錢行為，自應就犯罪全部
    過程加以觀察，以行為人主觀上具有掩飾或隱匿其特定犯罪
    所得或變得之財產或財產上利益，與該特定犯罪之關聯性，
    使其來源形式上合法化，或使他人逃避刑事追訴、處罰之犯
    罪意思，客觀上有掩飾或隱匿特定犯罪所得之財物或財產上
    利益之具體作為者，即屬相當（最高法院108年度台上字第3
    585 、2299號、109年度台上字第1641、947號刑事判決意旨
    參照 ）。查本案被告係依「瑞龍」指示提領如本院附表編
    號1所示款項，並將提領款項交付予「莊小姐」，且被告於
    警詢中即自承詐欺集團成員沒有電話號碼，都是LINE而已，
    沒跟交錢的人說話，也不認識交錢的人（見偵查卷第10至11
    頁、第128頁），則其將現金交付予「莊小姐」後，將無從
    追查款項之流向，使該詐欺所得款項之去向不明，客觀上已
    製造該詐欺犯罪所得金流斷點，達成隱匿犯罪所得之效果，
    妨礙該詐欺集團犯罪之偵查，自構成洗錢防制法第2條第2款
    「掩飾或隱匿特定犯罪所得之本質、來源、去向、所在、所
    有權、處分權或其他權益者」之洗錢行為甚明。
㈡、就附表編號1部分，被告所屬詐欺集團成員於110年4月13日上
    午11時39分前之同日某時許，著手對被害人陳鴻文施用詐術
    ，此為被告本案經起訴加入本案詐欺犯罪組織之首次犯行（
    最高法院法院109年度台上字第3945號意旨參照），是核被
    告此部分所為，係犯組織犯罪防制條例第3條第1項後段之參
    與犯罪組織罪、刑法第339條之4第1項第2款之三人以上共同
    詐欺取財罪及洗錢防制法第14條第1項之洗錢罪。起訴意旨
    雖漏未論列組織犯罪防制條例第3條第1項後段之參與組織罪
    ，然此部分因基本社會事實同一，並經本院當庭補充告知罪
    名（見本院卷第126頁、第179頁、第210頁、第214頁），無
    礙於被告之訴訟上防禦權，爰依法審判。
㈢、核被告所為，就附表編號2部分，係犯刑法第339條之4第1項
    第2款、第2項之三人以上共同詐欺取財未遂罪。起訴意旨雖
    認被告此部分所為涉犯共同詐欺取財既遂罪等語，惟查，本
    案帳戶已於110年4月14日下午3時6分因附表編號1被害人陳
    鴻文報警，經警通報警示而經華南商業銀行設定為警示帳戶
    ，有165專線協請金融機構暫行圈存疑似詐欺款項通報單及
    華南商業銀行股份有限公司111年3月25日營清字第11100100
    45號函暨其附件（存款業務資料明細）各1份在卷可參（見1
    10年度偵字第28722號卷第95頁，本院卷第157至159頁），
    則告訴人王晨軒於本案帳戶遭警示圈存後之同日（110年4月
    14日）下午3時11分許，始轉帳1萬5,000元進入本案帳戶，
    斯時該帳戶已非被告所能支配，無從取得財物，自屬詐欺取
    財未遂，起訴意旨容有誤會，惟此僅有未遂、既遂之別，罪
    名相同，故不生變更起訴法條問題。
㈣、又被告如附表編號1所示犯行係以一行為同時觸犯組織犯罪防
    制條例第3條第1項後段之參與犯罪組織罪、刑法第339條之4
    第1項第2款之三人以上共同詐欺取財罪及洗錢防制法第14條
    第1項之洗錢罪，為想像競合犯，應依刑法第55條規定，從
    一重依刑法第339條之4第1項第2款之三人以上共同詐欺取財
    罪處斷。
㈤、被告與「瑞龍」、「莊小姐」間，就本案上揭犯行，均具有
    相互利用之共同犯意，並各自分擔部分犯罪行為，故其等就
    前揭犯行具有犯意聯絡及行為分擔，均應論以共同正犯。
㈥、被告所犯如附表所示之2次犯行，犯意各別、行為互殊 ，應
    予分論併罰。
㈦、被告於本院準備程序及審理中就附表編號1所示洗錢犯行自白
    犯罪，應依洗錢防制法第16條第2項減輕其刑（最高法院108
    年度台上字第4405、4408號刑事判決同此見解）。又輕罪之
    減輕其刑事由若未形成處斷刑之外部性界限，自得將之移入
    刑法第57條或第59條之科刑審酌事項內，列為是否酌量從輕
    量刑之考量因子（109年度台上字第3936號刑事判決意旨參
    照），本件洗錢減輕其刑部分自得作為科刑審酌事項，先予
    敘明。
㈧、被告如附表編號2所示部分，因著手詐欺取財而未遂，為未遂
    犯，爰依刑法第25條第2項規定，按既遂犯之刑減輕之。
㈨、按犯罪之情狀顯可憫恕，認科以最低度刑仍嫌過重者，得酌
    量減輕其刑，刑法第59條定有明文。又刑事審判旨在實現刑
    罰權之分配的正義，故法院對有罪被告之科刑，應符合罪刑
    相當之原則，使輕重得宜，罰當其罪，以契合社會之法律感
    情，此所以刑法第57條明定科刑時應審酌一切情狀，尤應注
    意該條所列10款事項以為科刑輕重之標準，並於同法第59條
    賦予法院以裁量權，如認犯罪之情狀可憫恕者，得酌量減輕
    其刑，俾使法院就個案之量刑，能斟酌至當。而三人以上共
    同詐欺取財罪，法定刑係1年以上7年以下有期徒刑，得併科
    1百萬元以下罰金，然同為三人以上共同詐欺取財之人，其
    行為動機不一，犯罪情節亦不相同，其法定刑1年以上有期
    徒刑不可謂不重，查本案被告於本院準備程序及審理中坦承
    犯行，且與告訴人王晨軒、被害人陳鴻文分別於庭外達成和
    解，並已給付被害人陳鴻文第1期賠償金額1,000元，有告訴
    人王晨軒、被害人陳鴻文之和解書各1份、王雪惠郵政跨行
    匯款申請書影本及本院公務電話紀錄各1紙在卷可稽（見本
    院卷第231至238頁、第243至245頁），足見其對於本案犯行
    已有悔意並欲積極彌補犯行所造成之損害，雖尚未履行完畢
    ，然其一時失慮而為本案犯行，若未酌減其刑，除有短期自
    由刑之流弊，亦不利其後續以正常工作收入給付被害人賠償
    金。綜上，本院因認若科以法定最低刑度之刑，仍屬情輕法
    重，足以引起一般人之同情，顯有憫恕之處，況且刑罰僅係
    維持社會存續發展之必要惡害，運用上本應有所節制，以符
    合「刑罰謙抑性」之要求，爰就被告所犯如附表編號1所示
    之罪依刑法第59條之規定酌減其刑。至於附表編號2部分，
    因業依未遂犯規定減輕其刑，爰無依刑法第59條酌減其刑之
    必要，附此敘明。
㈩、爰以行為人之責任為基礎，審酌被告提領、轉交款項之犯罪
    情節及被害人受損金額，兼衡被告於準備程序及審理中坦承
    犯行之犯後態度，復與告訴人王晨軒、被害人陳鴻文分別達
    成和解，且已開始履行，業如前述，及其合於前開輕罪之減
    刑事宜之量刑有利因子（本院附表編號1之部分），並參酌
    被告國中肄業之智識程度，自述目前打零工，月收入8,000
    至1萬元，領有輕度身心障礙證明，無需扶養之人之生活狀
    況（見本院卷第221頁）等一切情狀，分別量處如主文所示
    之刑，並定應執行之刑，以示懲儆。
四、沒收部分
　　按犯罪所得，屬於犯罪行為人者，沒收之；沒收，於全部或
    一部不能沒收或不宜執行沒收時，追徵其價額，刑法第38條
    之1第1項前段、第3項分別定有明文。次按，刑法第38條之1
    第5項亦明定：犯罪所得已實際合法發還被害人者，不予宣
    告沒收或追徵。所謂實際合法發還，是指因犯罪而生民事或
    公法請求權已經被實現、履行之情形而言，不以發還扣押物
    予原權利人為限，其他如財產犯罪，行為人已依和解條件履
    行賠償損害之情形，亦屬之。申言之，犯罪所得一旦已實際
    發還或賠償被害人者，法院自無再予宣告沒收或追徵之必要
    （最高法院110年度台上字第1673號刑事判決意旨參照）。
    查被告參與本案犯行每日之報酬為600元，係於提領款項中
    拿取，業經被告供承在卷（見110年度偵字第28722號卷第12
    8頁），故其本案犯罪所得為600元，惟因被告已給付被害人
    陳鴻文1,000元賠償金額，顯逾其前開犯罪所得，依前揭說
    明，爰就犯罪所得不予宣告沒收。
五、起訴意旨雖認被告如附表編號2所為另涉犯洗錢防制法第14
    條第1項、第2項之洗錢未遂罪嫌等語。惟查，此部分被害人
    於匯款前，該帳戶即遭凍結，如前所述，被告已無從提領，
    且卷內復無證據證明被告有著手為此部分洗錢之犯行，自無
    從論以洗錢防制法第14條一般洗錢未遂罪，而此部分如成立
    犯罪，因與上開所犯三人以上共同詐欺取財有罪部分為想像
    競合犯之裁判上一罪關係，爰不另為無罪之諭知。
據上論斷，應依刑事訴訟法第273條之1第1項、第299條第1項前
段、第310條之2、第454條第2項，組織犯罪防制條例第3條第1項
後段，洗錢防制法第14條第1項、第16條第2項，刑法第11條前段
、第339條之4第1項第2款、第2項、第28條、第25條第2項、第55
條、第59條、第51條第5款，刑法施行法第1條之1第1項，判決如
主文。
本案經檢察官趙維琦提起公訴，檢察官陳鴻濤移送併辦，檢察官
黃耀賢到庭執行職務。
中　　華　　民　　國　　111 　年　　7 　　月　　22　　日
                    刑事第二十庭法  官    謝欣宓
上正本證明與原本無異。 
如不服本判決應於收受送達後20日內向本院提出上訴書狀，並應
敘述具體理由；其未敘述上訴理由者，應於上訴期間屆滿後20日
內向本院補提理由書（均須按他造當事人之人數附繕本）「切勿
逕送上級法院」。告訴人或被害人如對於本判決不服者，應具備
理由請求檢察官上訴，其上訴期間之計算係以檢察官收受判決正
本之日期為準。因疫情而遲誤不變期間，得向法院聲請回復原狀
。
                                書記官    朱俶伶　
中　　華　　民　　國　　111 　年　　7 　　月　　22　　日
附錄本案論罪科刑法條
中華民國刑法第339條之4
犯第339條詐欺罪而有下列情形之一者，處1年以上7年以下有期
徒刑，得併科1百萬元以下罰金：
一、冒用政府機關或公務員名義犯之。
二、三人以上共同犯之。
三、以廣播電視、電子通訊、網際網路或其他媒體等傳播工具，
    對公眾散布而犯之。
前項之未遂犯罰之。
洗錢防制法第14條
有第二條各款所列洗錢行為者，處7年以下有期徒刑，併科新臺
幣5百萬元以下罰金。
前項之未遂犯罰之。
前二項情形，不得科以超過其特定犯罪所定最重本刑之刑。
附表：
編號 被害人 詐欺方式 匯款（轉帳）時間 、金額 提款時間、地點、金額 罪名及宣告刑 1 陳鴻文（未提告） 於110年4月13日上午11時39分前之同日某時許，詐騙集團不詳成員以電話向陳鴻文佯稱為其友人，急需借款云云，致陳鴻文陷於錯誤，依指示匯款。 110年4月13日上午11時39分許臨櫃匯款10萬元至本案帳戶。 110年4月13日12時31分至35分許，在臺北市○○區○○○路0段00號之聯邦商業銀行中山簡易型分行將左列款項提領一空。 王雪惠犯三人以上共同詐欺取財罪，處有期徒刑陸月。 2 王晨軒（提告） 於110年4月14日下午2時30分許，詐騙集團不詳成員以臉書訊息向王晨軒佯稱以1萬5,000元販售商品云云，致王晨軒陷於錯誤，依指示轉帳。 110年4月14日下午3時11分許轉帳1萬5,0 00元至本案帳戶。 未提領（本案帳戶已於110年4月14日下午3時6分警示）。 王雪惠犯三人以上共同詐欺取財未遂罪，處有期徒刑陸月。 
附件：
臺灣臺北地方檢察署檢察官起訴書
                                    110年度偵字第28722號
　　被　　　告　王雪惠　女　49歲（民國00年00月00日生）
　　　　　　　　　　　　住○○市○○區○○街00巷0弄0號
　　　　　　　　　　　　居新北市○○區○○街00號2樓
　　　　　　　　　　　　國民身分證統一編號：Z000000000號
上列被告因詐欺等案件，業經偵查終結，認應提起公訴，茲將犯
罪事實及證據並所犯法條分敘如下：
　　　　犯罪事實
一、王雪惠自民國110年2月間某日起，加入真實姓名年籍不詳通訊
    軟體LINE暱稱「瑞龍」及其上游等真實姓名年籍不詳之成年
    人，以實施詐術為手段、3人以上、具有持續性及牟利性之有
    結構性組織之詐欺集團（下稱本案詐欺集團），擔任提領詐
    欺款項之車手。王雪惠與本案詐欺集團成員間，共同意圖為
    自己不法之所有，基於3人以上共同詐欺取財及洗錢之犯意聯
    絡，推由本案詐欺集團不詳成員於附表所示之詐騙時間，以
    附表所示之詐騙方式詐騙附表所示之人，致附表所示之人均
    陷於錯誤，而依本案詐欺集團不詳成員指示將附表所示款項
    匯入華南商業銀行帳號000000000000號帳戶（申設人：蘇玉
    平，下稱本案帳戶）後，再由王雪惠依「瑞龍」之指示，先
    至捷運西門站之置物櫃內拿取本案詐欺集團不詳成員放置之
    本案帳戶提款卡，復於附表編號1所示之提領時間，持提款卡
    至附表編號1所示地點之自動櫃員機提領附表編號1所示之詐
    騙款項，再依「瑞龍」指示至新北市三重區正義北路上之麥
    當勞交付本案詐欺集團不詳成員以繳回本案詐欺集團，以此
    方式掩飾、隱匿詐騙犯罪所得之來源及去向，並得每日從中
    取得新臺幣600元作為報酬，而附表編號2所示之詐騙款項則
    因故未領取，致未生掩飾、隱匿此部分犯罪所得之來源及去
    向之結果而未遂。嗣附表所示之人發覺受騙後報警處理，經
    警調閱監視器錄影畫面比對追查後，始循線查悉上情。
二、案經王晨軒訴請臺北市政府警察局萬華分局報告偵辦。
　　　　證據並所犯法條
一、證據清單及待證事實：
編號 證據名稱 待證事實 1 被告王雪惠於警詢及偵查中之供述 被告聽從暱稱「瑞龍」之指示拿取提款卡後，於附表編號1所示之提領時間，持提款卡至附表編號1所示地點之自動櫃員機提領附表編號1所示之詐欺款項，再將所提領之款項交付本案詐欺集團不詳成員之事實。 2 (1)證人即告訴人王晨軒於警詢時之證述 (2)內政部警政署反詐騙諮詢專線紀錄表、桃園市政府警察局中壢分局青埔派出所受理詐騙帳戶通報警示簡便格式表、告訴人與詐騙集團不詳成員之通訊軟體LINE對話紀錄截圖各1份、國泰世華銀行自動櫃員機交易明細1張 證明告訴人遭被告所屬詐欺集團成員詐騙，而依對方指示匯款至本案帳戶之事實。 3 內政部警政署反詐騙諮詢專線紀錄表、165專線協請金融機構暫行圈存疑似詐欺款項通報單、臺中市政府警察局烏日分局犁份派出所員警工作紀錄簿各1份 證明被害人陳鴻文遭被告所屬詐欺集團成員詐騙，而依對方指示匯款至本案帳戶之事實。 4 監視器錄影畫面截圖12張、本案帳戶之歷史交易明細1份 被害人匯款至本案帳戶後，旋遭被告提領，且被告於110年4月14日亦持本案帳戶提款卡提領多筆款項之事實。 
二、被告就附表編號2部分，因未及提領，故尚未發生製造金流
    斷點，掩飾或隱匿詐欺犯罪所得來源及去向之結果，故僅構
    成洗錢防制法第14條第2項、第1項之一般洗錢未遂罪。又詐
    欺取財罪係以意圖為自己不法之所有，以詐術使人將本人或
    第三人之物交付，為其構成要件，是詐欺罪既遂與未遂之區
    別，應以他人已否為物之交付而定，倘行為人已將他人財物
    移歸自己實力支配之下，即應成立詐欺既遂罪。且人頭帳戶
    之存摺、提款卡等物既在犯罪行為人手中，於被害人匯款至
    犯罪行為人所掌控之人頭帳戶後，迄至員警受理報案通知銀
    行將該帳戶列為警示帳戶凍結其內現款時，犯罪行為人實際
    上已處於得隨時領款之狀態，即犯罪行為人就該匯入之款項
    顯有管領能力，自屬既遂，最高法院107年度台上字第1714
    號、108年度台上字第56號判決意旨足資參照。而被告於110
    年4月14日9時44分許、9時48分許、12時49分許、13時58分
    許、14時51分許、14時52分許，均有持本案帳戶之提款卡領
    款（部分匯款至本案帳戶之人並未報案），並有監視器錄影
    畫面6張附卷可參，足見於告訴人匯款時，被告對本案帳戶
    已具有管領能力，就附表編號2之加重詐欺取財犯行已屬既
    遂，不因被告尚未提領而有不同，併此敘明。是核被告就附
    表編號1所為，係犯刑法第339條之4第1項第2款之3人以上共
    同犯詐欺取財、違反組織犯罪防制條例第3條第1項後段之參
    與犯罪組織及違反洗錢防制法第14條第1項之一般洗錢罪嫌
    ；就附表編號2所為，係犯刑法第339條之4第1項第2款之3人
    以上共同犯詐欺取財及違反洗錢防制法第14條第2項、第1項
    之一般洗錢未遂罪嫌。其與「瑞龍」及其他詐騙集團成年成
    員間，具有犯意聯絡及行為分擔，請論以共同正犯。被告所犯
    上開各罪，均係以一行為觸犯數罪名，為想像競合犯，請依刑
    法第55條前段之規定，從重論以3人以上共同犯加重詐欺取財
    罪嫌。而被告就各該告訴人、被害人所為犯行，犯意各別，行
    為互殊，請予分論併罰。至被告未扣案之犯罪所得，請依刑
    法第38條之1第1項前段規定，宣告沒收，於全部或一部不能
    沒收或不宜執行沒收時，依同法條第3項之規定追徵其價額。
三、依刑事訴訟法第251條第1項提起公訴。
　　此　致
臺灣臺北地方法院
中　　華　　民　　國　 110　　年　　12　　月　　22　　日
                              檢　察　官   趙  維  琦 
本件正本證明與原本無異　　　　　　　　　　　　　　　　　
中　　華　　民　　國 　111　　年　   1    月　   4    日
　　　　　　　　　　  　　    書　記　官   張  家  瑩
附錄本案所犯法條全文
中華民國刑法第339條之4
犯第 339 條詐欺罪而有下列情形之一者，處 1 年以上 7 年以
下有期徒刑，得併科 1 百萬元以下罰金：
一、冒用政府機關或公務員名義犯之。
二、三人以上共同犯之。
三、以廣播電視、電子通訊、網際網路或其他媒體等傳播工具，
    對公眾散布而犯之。
前項之未遂犯罰之。
組織犯罪防制條例第3條
發起、主持、操縱或指揮犯罪組織者，處 3 年以上 10 年以下
有期徒刑，得併科新臺幣 1 億元以下罰金；參與者，處 6 月以
上 5 年以下有期徒刑，得併科新臺幣 1 千萬元以下罰金。但參
與情節輕微者，得減輕或免除其刑。
具公務員或經選舉產生之公職人員之身分，犯前項之罪者，加重
其刑至二分之一。
犯第 1 項之罪者，應於刑之執行前，令入勞動場所，強制工作
，其期間為 3 年。
前項之強制工作，準用刑法第 90 條第 2 項但書、第 3 項及第
98 條第 2 項、第 3 項規定。
以言語、舉動、文字或其他方法，明示或暗示其為犯罪組織之成
員，或與犯罪組織或其成員有關聯，而要求他人為下列行為之一
者，處 3 年以下有期徒刑，得併科新臺幣 3 百萬元以下罰金：
一、出售財產、商業組織之出資或股份或放棄經營權。
二、配合辦理都市更新重建之處理程序。
三、購買商品或支付勞務報酬。
四、履行債務或接受債務協商之內容。
前項犯罪組織，不以現存者為必要。
以第 5 項之行為，使人行無義務之事或妨害其行使權利者，亦
同。
第 5 項、第 7 項之未遂犯罰之。
洗錢防制法第14條
有第二條各款所列洗錢行為者，處 7 年以下有期徒刑，併科新
臺幣 5 百萬元以下罰金。
前項之未遂犯罰之。
前二項情形，不得科以超過其特定犯罪所定最重本刑之刑。
附表：
編號 被害人 詐欺方式 匯款時間 匯款金額 （新臺幣） 提款時間 提款金額 （新臺幣） 提款地點 1 陳鴻文 於110年4月13日某時，詐騙集團不詳成員以電話向陳鴻文佯稱為其友人，急需借款云云，致陳鴻文陷於錯誤，依指示匯款。 110年4月13日11時39分許 10萬元 110年4月13日12時31分許 2萬5元 臺北市○○區○○○路0段00號之聯邦商業銀行中山簡易型分行      110年4月13日12時32分許 2萬5元       110年4月13日12時33分許 2萬5元       110年4月13日12時34分許 2萬5元       110年4月13日12時35分許 2萬5元  2 王晨軒 於110年4月14日14時30分許，詐騙集團不詳成員以臉書訊息向王晨軒佯稱以1萬5,000元販售商品云云，致王晨軒陷於錯誤，依指示匯款。 110年4月14日15時11分許 1萬5,000元 未提領   
臺灣臺北地方檢察署檢察官併辦意旨書
                                     111年度偵字第2584號
    被　　　告　王雪惠　女　49歲（民國00年00月00日生）
　　　　　　　　　　　　住○○市○○區○○街00巷0弄0號
　　　　　　　　　　　　居新北市○○區○○街00號2樓
 　　　　　　　 　　　　國民身分證統一編號：Z000000000號
上列被告因詐欺等案件，因與本署檢察官起訴之案件有同一案件
關係，應併由貴院審理，茲將犯罪事實及證據並所犯法條及併案
理由分述如下：
一、簡要犯罪事實：王雪惠自民國110年4月12日之前某日，參加
    通訊軟體LINE暱稱「瑞龍」所屬具有持續性及牟利性之有結
    構性之3人以上之不詳詐欺集團犯罪組織（違反組織犯罪防
    制條例部分，另案提起公訴），擔任持人頭帳戶提款卡至金
    融機構之自動提款機提領款項之車手角色，渠等並共同意圖
    為自己不法之所有，基於詐欺、洗錢等犯意聯絡及行為分擔
    ，先由該不詳詐騙集團成員，自110年4月13日某時許起，以
    電話聯絡陳鴻文，佯以「假親友借錢」云云，致陳鴻文陷於
    錯誤，於附表一所示之時，轉帳款項至附表一之詐欺集團指
    定華南銀行（帳號：000-000000000000號，戶名：蘇玉平）
    之人頭帳戶內，再由王雪惠接獲詐欺集團上游指示，於附表
    二所示之時、地之自動提款機，提領贓款得逞，再將提領之
    款項交給上游收水之不詳詐欺集團成員，渠等以此方式掩飾
    特定犯罪所得之本質、來源及去向，確保詐欺集團取得詐騙
    款項。嗣為警循線查獲。
二、證據：
（一）被告王雪惠於警詢時之供述。
（二）被告提款之錄影畫面暨翻拍照片、提領贓款簡表、華南銀
      行（帳號：000-000000000000號，戶名：蘇玉平）人頭帳
      戶內歷史交易明細表、內政部警政署反詐騙諮詢專線紀錄
      表、臺中市政府警察局烏日分局犁份派出所員警工作紀錄
      簿、臺北市政府警察局中山分局電話查訪紀錄表等（以上
      均見110年度偵字第18318號卷）。
三、所犯法條：刑法第339條之4第1項第2款共同加重詐欺、洗錢
    防制法第14條第1項之洗錢等罪嫌。
四、併案意旨：
（一）被告前因同一基本社會事實，業經本署檢察官以110年度
      偵字第28722號案件提起公訴，本件與該案件（起訴書附
      表一編號1）係屬相同之事實，為同一案件，現由貴院以1
      11年度審訴字第94號案件審理中，有該案起訴書、刑案資
      料查註紀錄表等在卷可稽。
（二）本件犯罪事實與該案為同一案件。
    此　致
臺灣臺北地方法院
中　　華　　民　　國　 111　　年　　3 　　月　　7 　　日
                              檢察官    陳鴻濤


附表一：
編號 告訴人  受騙方式 受騙時間 匯（轉）入人頭帳戶 受騙金額（新臺幣） 1 陳鴻文 假親友借錢 110年4月13日11時39分許 華南銀行帳戶（帳號：000-000000000000號，戶名：蘇玉平） 1、100,000元 

附表二：
編號 提領時間  提領地點 提領人頭帳戶  提領款項 1 110年4月13日12時31分許起，至12時35分止 臺北市○○區○○○路0段00號聯邦銀行中山分行自動提款機 華南銀行帳戶（帳號：000-000000000000號，戶名：蘇玉平） 1、20,005元 2、20,005元 3、20,005元 4、20,005元 5、20,005元